# 关于中审众环实务案例卷及计学精要更新的问题？

提问人：xm1986 时间：2023-07-07 10:40:19
（ 1 ）陈老师，请问关于中审众环实务案例卷及计学精要近期有没有更新？想学习最新的知识点。

回答人：chenyiwei
是。我们今年将对《中审众环研究》进行全面修订。自 2020 年版发布以来，这两年虽然没有大的准则变动，但是财政部通过案例、准则实施问答多种形式，证监会通过监管规则会计类文件、年报监管报告，以及事务所间会议等形式，对很多具体业务给出了指导意见。另外交易所也给出了一些案例，这些不同渠道涉及到的业务情形多而散，其中也有不少和我们原有观点可能不一致，需要对案例研究汇编本进行整体梳理和修改。原 2020 版中有很多内容已经过时或者不适用了，需要调整，因此今年需对原有内容进行一次全面检查核对。
该工作目前正在进行中，有一定工作量，力争年内完成。